臺灣臺中地方法院刑事判決
111年度易字第1861號
公  訴  人  臺灣臺中地方檢察署檢察官
被      告  黃于人



                    （另案在法務部○○○○○○○○○○○執行中）
上列被告因竊盜案件，經檢察官提起公訴（111 年度偵字第2382
5 號），被告自白犯罪，本院以簡式審判程序判決如下：
    主  文
黃于人犯踰越牆垣竊盜罪，累犯，處有期徒刑柒月。未扣案之犯
罪所得即價值新臺幣肆仟貳佰元之電線壹綑沒收，於全部或一部
不能沒收或不宜執行沒收時，追徵其價額。　　
    事實及理由
一、本件犯罪事實及證據，除犯罪事實第11行「以逾越圍牆之
    方式」應更正為「以踰越圍牆之方式」、第11至13行「再以
    不詳工具破壞工地2 樓辦公室玻璃紗窗等安全設備後，徒手
    竊取喬合營造股份有限公司所有放置在該處之電線一綑」應
    更正為「再以工地拾得之鐵製物品（未扣案）撬毀工地2 樓
    辦公室之氣窗窗框（毀損罪部分未據告訴），因工地警鈴聲
    大作，黃于人未從該氣窗越入辦公室而轉身逃離；於逃離工
    地過程，徒手竊取喬合營造股份有限公司（下稱喬合公司）
    所有，置放在該工地1 樓之電線1 綑（價值新臺幣〔下同〕4,
    200 元」；證據部分補充「被告黃于人於本院審理中之自白
    」之外，其餘均引用檢察官起訴書之記載（如附件）。
二、論罪科刑：
　㈠被告黃于人以踰越圍牆之方式進入工地而竊取電線1 綑，核
    其所為，係犯刑法第321 條第1 項第2 款之踰越牆垣竊盜罪
    。
　㈡被告前因竊盜等案，經臺灣雲林地方法院判處有期徒刑7 月
    、4 月、4 月、8 月、10月、4 月、3 月確定，復經臺灣雲
    林地方法院以108 年度聲字第13號定應執行刑為有期徒刑2 
    年5 月，而於民國109 年10月7 日執行完畢（執行應執行刑
    後假釋復因撤銷假釋而執行殘刑），有其臺灣高等法院被告
    前案紀錄表1 份可佐，其於受徒刑之執行完畢後，5 年以內
    故意再犯本件有期徒刑以上之罪，為累犯；再檢察官於起訴
    書已主張被告有上開前案執行完畢之情形，以及說明應依累
    犯加重其刑之理由，檢察官復於本院審理時，亦就被告構成
    累犯並應加重其刑之事項，有所主張並具體指出證明方法，
    被告則對於其有上開徒刑執行完畢之事實，於本院審理時亦
    表示無意見（見本院卷第61頁），本院審酌被告前案所犯與
    本案均為竊盜罪，罪質相同，且被告於前案執行完畢約1 年
    半即故意再犯本案，顯見被告未因前案經徒刑執行完畢產生
    警惕作用，其對刑罰反應力薄弱，依本案犯罪情節及被告所
    侵害之法益，予以加重最低本刑亦無罪刑不相當之情事，應
    依刑法第47條第1 項之規定加重其刑。
  ㈢爰以行為人之責任為基礎，審酌被告不思循正當管道獲取自
    身所需，為滿足一己私慾，竟於起訴書犯罪事實所載時、地
    踰越牆垣進入喬合公司之工地竊取電線，欠缺尊重他人財產
    之法紀觀念，所為應予非難。復考量被告犯後坦承犯行，尚
    未能賠償被害人損害之犯後態度，兼衡被告之犯罪動機、目
    的、手段、情節及犯罪所生之危害，暨考量其為高職肄業、
    入監前為板模工、臨時工日薪為1,200 元、離婚、無需撫養
    之人、家中經濟狀況勉持（見本院卷第62頁）等一切情狀，
    量處如主文所示之刑。
三、沒收：
　  按犯罪所得屬於犯罪行為人者，沒收之；前二項之沒收，於
    全部或一部不能沒收或不宜執行沒收時，追徵其價額，刑法
    第38條第2 項、第38條之1 第1 項前段、第3 項分別定有明
    文。經查，被告雖供稱本案電線1 綑業已在資源回收場變賣
    1,000 餘元，惟此部分僅被告之供述而無其他證據足以證明
    。足見被告仍保有其犯罪所得，且該電線1 綑並未扣案。為
    避免被告無端坐享犯罪所得，且經核本案情節，宣告沒收並
    無過苛之虞，自應依刑法第38條之1 第1 項前段、第3 項之
    規定諭知沒收，於全部或一部不能沒收或不宜執行沒收時，
    追徵其價額。　
四、據上論斷，應依刑事訴訟法第273 條之1 第1 項、第299 條
    第1 項前段、第310 條之2 、第454 條第2 項，判決如主文
    。
本案經檢察官陳信郎提起公訴，檢察官謝道明到庭執行職務。
中　　華　　民　　國　　111 　年　　11　　月　　2 　　日
                  刑事第三庭  法  官  陳建宇
以上正本證明與原本無異。
如不服本判決應於收受送達後20日內向本院提出上訴書狀，並應
敘述具體理由；其未敘述上訴之理由者，應於上訴期間屆滿後20
日內向本院補提理由書（均須按他造當事人之人數附繕本）「切
勿逕送上級法院」。
告訴人或被害人如不服判決，應備理由具狀向檢察官請求上訴，
上訴期間之計算，以檢察官收受判決正本之日起算。
                        　　　書記官  黃筠婷
中　　華　　民　　國　　111 　年　　11　　月　　2 　　日
附錄本案論罪法條全文：
中華民國刑法第321條
犯前條第1項、第2項之罪而有下列情形之一者，處6月以上5年以
下有期徒刑，得併科50萬元以下罰金：
一、侵入住宅或有人居住之建築物、船艦或隱匿其內而犯之。
二、毀越門窗、牆垣或其他安全設備而犯之。
三、攜帶兇器而犯之。
四、結夥三人以上而犯之。
五、乘火災、水災或其他災害之際而犯之。
六、在車站、港埠、航空站或其他供水、陸、空公眾運輸之舟、
    車、航空機內而犯之。
前項之未遂犯罰之。
附件：
臺灣臺中地方檢察署檢察官起訴書
                                    111年度偵字第23825號
　　被　　　告　黃于人　男　40歲（民國00年0月00日生）　　　　　　　　　　　住雲林縣○○鄉○○街0○00號　　　　　　　　　　　  居臺中市○○區○○巷000弄00號4　　　　　　　　　　　國民身分證統一編號：Z000000000號
上列被告因竊盜案件，業經偵查終結，認應提起公訴，茲將犯罪
事實及證據並所犯法條分敘如下：
　　　　犯罪事實
一、黃于人前因施用毒品案件，經臺灣雲林地方法院以105年度
    虎簡字第243號判決判處有期徒刑4月、4月確定；復因竊盜
    案件，先後經同法院以106年度易字第471號判決、106年度
    易字第629號判決判處有期徒刑7月、8月確定；又因竊盜案
    件，經同法院以107年度易字第632號判決判處有期徒刑10月
    、4月、3月確定，上開罪刑嗣經同法院以108年度聲字第13
    號裁定定應執行有期徒刑2年5月確定，於民國109年10月7日
    執行完畢。詎猶不知悔改，竟意圖為自己不法之所有，基於竊
    盜之犯意，於111年3月16日凌晨3時49分至凌晨4時15分間某
    時，至臺中市南屯區新富路與新富一街交岔路口之工地，以
    逾越圍牆之方式進入工地，再以不詳工具破壞工地2樓辦公室
    玻璃紗窗等安全設備後，徒手竊取喬合營造股份有限公司所
    有放置在該處之電線一綑，得手後騎乘其所有車牌號碼000-0
    00號普通重型機車，將之載運至某資源回收場變賣，得款新
    臺幣1,200元，供己花用。嗣經該公司之工地主任紀錦良發
    現上開物品失竊，經調閱監視器，並報警處理，經警在黃于
    人觸碰過之2樓辦公室氣窗玻璃上，採得其指紋1枚，始循線
    查獲上情。
二、案經臺中市政府警察局第四分局報告偵辦。
        證據並所犯法條
一、被告黃于人於偵查中經傳喚未到庭。惟上開犯罪事實，業據
    被告於警詢中坦承不諱，核與證人紀錦良於警詢中證述之情
    節相符，復有警員職務報告書、監視器錄影畫面翻拍照片、內
    政部警政署刑事警察局111年4月12日刑紋字第1110033958號
    鑑定書等附卷可稽，足見被告自白與事實相符，其犯嫌堪予
    認定。
二、核被告所為，係犯刑法第321條第1項第2款之加重竊盜罪嫌
    。被告有犯罪事實欄所載之有期徒刑執行完畢，此有刑案資料
    查註紀錄表、前案刑事判決等在卷可稽，其於有期徒刑執行完
    畢5年以內故意再犯本件有期徒刑以上之罪，該當刑法第47條
    第1項之累犯。又被告本案所為，與前案同屬侵害他人財產法
    益之犯罪類型，犯罪罪質、目的、手段與法益侵害結果均高度相
    似，又犯本案犯行，足認被告之法遵循意識及對刑罰之感應力
    均屬薄弱。本件加重其刑，並無司法院大法官釋字第775號
    解釋意旨所指可能使被告所受刑罰超過其應負擔罪責之疑慮
    ，故被告本案犯行均請依刑法第47條第1項規定，加重其刑。
    至未扣案之犯罪所得，請依刑法第38條之1第1項前段宣告沒
    收，於全部或一部不能沒收或不宜執行沒收時，依刑法第38條
    之1第3項規定，追徵其價額。
三、依刑事訴訟法第251條第1項提起公訴。
　　此  致
臺灣臺中地方法院
中　　華　　民　　國　 111　　年　　8 　　月　　18　　日
                            檢察官　陳信郎
本件正本證明與原本無異
中　　華　　民　　國　 111　　年　　8 　　月　　26　　日
　　　　　　　　　　　　　　書記官  邱靜育
附錄本案所犯法條全文
中華民國刑法第321條
犯前條第 1 項、第 2 項之罪而有下列情形之一者，處 6 月以
上 5 年以下有期徒刑，得併科 50 萬元以下罰金：
一、侵入住宅或有人居住之建築物、船艦或隱匿其內而犯之。
二、毀越門窗、牆垣或其他安全設備而犯之。
三、攜帶兇器而犯之。
四、結夥三人以上而犯之。
五、乘火災、水災或其他災害之際而犯之。
六、在車站、港埠、航空站或其他供水、陸、空公眾運輸之舟、
    車、航空機內而犯之。
前項之未遂犯罰之。